【裁判字號】    95,簡,1150
【裁判日期】    951026
【裁判案由】    違反電信法等
【裁判全文】
臺灣高雄地方法院刑事裁定              95年度簡字第1150號
上  訴  人  甲○○
即  被  告
上列上訴人因違反電信法等案件，不服本院中華民國95年3 月31
日刑事判決，提起上訴，本院裁定如下：
    主  文
上訴駁回。
    理  由
一、按上訴期間為10日，自送達判決後起算；原審法院認為上訴
    不合法律上之程式或法律上不應准許或其上訴權已經喪失者
    ，應以裁定駁回之，刑事訴訟法第349 條前段、第362 條前
    段分別定有明文。經查，本件欲送達予被告甲○○之刑事判
    決正本，係交由郵務機構行之，送達處所為高雄縣鳳山市○
    ○○街139 號及高雄市○○區○○街117 號13樓之3 二址，
    因均未獲會晤其本人亦無受領之同居人或受僱人，乃分別於
    民國95年4 月18日、95年5 月22日將刑事判決正本寄存於轄
    區高雄縣政府警察局鳳山分局五甲派出所、高雄市政府警察
    局三民第二分局民族路派出所，並各作送達通知書2 份分別
    黏貼於送達處所門首及置於信箱或其他適當位置，以為送達
    等情，有本院送達證書、公務電話紀錄、掛號郵件登記簿冊
    各2 份附卷可稽，其送達程序於法並無不合，依刑事訴訟法
    第62條準用民事訴訟法第138 條第1 項、第2 項規定，此寄
    存送達自寄存之日起經10日發生效力，至於被告實際上有無
    前往領取寄存之文書，則非所問，以此基準計算上訴期間，
    則被告於95年9 月4 日具狀向本院提起上訴之時（上訴日期
    有本院收狀章戳可憑），顯已逾越上訴期間。被告上訴意旨
    並不否認其居住在高雄市○○區○○街117 號13樓之3 一址
    ，雖謂其並未收受判決正本，本院未合法送達等情，然而，
    本院交由郵務機構所為之寄存送達程序於法並無不合，被告
    實際上有無前往領取寄存之文書尚非所問，業如前述，衡以
    郵務機構經常對外處理大量郵務，有一定監督機制，且郵務
    機構與被告應無嫌隙，當不致憑空捏造送達經過，至於被告
    提出其所居住之夢皇家大樓之管理員歐錦龍所出具之證明書
    ，謂該管理員於今年1 月至8 月間從未收取過送達予被告之
    判決正本等情，該證明書所述內容縱屬真實，然衡情該管理
    員當不可能全天24小時身處管理室且每日毫無間斷，是縱然
    其並未收取判決正本，仍無從推認前揭郵務機構所為之送達
    程序於法有違。綜據上述，本件被告提起上訴，業已逾越上
    訴期間，乃屬違背法律上之程式，且依其情形無從補正，自
    應予以駁回。
二、依刑事訴訟法第362條，裁定如主文。
中    華    民    國    95    年    10    月    26    日
                          鳳山簡易庭  法  官 譚德周
以上正本證明與原本無異。
如不服本裁定，應於收受送達後5 日內向本院提出抗告狀。
中    華    民    國    95    年    10    月    26    日
                                      書記官 廖美玲


司法院資訊處製作；財團法人民間司法改革基金會備份。
